【裁判字號】    90,訴,204
【裁判日期】    900628
【裁判案由】    違反懲治走私條例等
【裁判全文】
臺灣宜蘭地方法院刑事判決                            九十年度訴字第二四號
    公  訴  人  臺灣宜蘭地方法院檢察署檢察官
    被      告  甲○○
右列被告因違反懲治走私條例等案件，經檢察官提起公訴（九十年度偵字第二四○號
、第一二○八號、第一二三一號），本院判決如左：
    主  文
甲○○共同運送私運管制物品進口逾公告數額之走私物品，處有期徒刑陸月，如易科
罰金，以佰元算折算壹日。扣案ＤＡＶＩＤＯＦＦ  ＣＬＡＳＳＩＣ（仿冒品）
萬肆仟貳佰拾包、ＭＩＬＤＳＥＶＥＮ  ＦＩＬＴＥＲ（仿冒品）貳萬伍仟包、Ｍ
Ｉ─ＮＥ（仿冒品）壹萬包、ＳＥＶＥＮ  ＳＴＡＲ  ＣＵＳＴＯＭ  ＬＩＧＨＴＳ
伍萬伍仟包及ＳＩＬＶＥＲ  ＳＴＡＲＬＥＴ  ＫＩＮＧＳ  ＳＩＺＥ壹萬包，合計
拾萬肆仟貳佰拾包均沒收。
    事  實
一、甲○○於民國九十年一月八日凌晨二時許，在宜蘭縣五結鄉公所前，明知年籍姓
    名不詳綽號「阿明」之成年人委託運送之已逾行政院公告管制進口數額之未貼專
    賣憑證走私未稅洋煙ＤＡＶＩＤＯＦＦ  ＣＬＡＳＳＩＣ（仿冒品）三萬四千二
    百三十包、ＭＩＬＤ  ＳＥＶＥＮ  ＦＩＬＴＥＲ（仿冒品）二萬五千包、ＭＩ
    ─ＮＥ（仿冒品）一萬包、ＳＥＶＥＮ  ＳＴＡＲ  ＣＵＳＴＯＭ  ＬＩＧＨＴ
    Ｓ五萬五千包及ＳＩＬＶＥＲ  ＳＴＡＲＬＥＴ  ＫＩＮＧＳ  ＳＩＺＥ一萬包
    ，係年籍姓名不詳之人私運進口之管制物品，竟與該名綽號「阿明」之人基於共
    同之犯意聯絡，以新臺幣（下同）八千元之代價受託將上開未稅洋煙載往桃園與
    綽號阿明之人會合，嗣甲○○駕駛其所有車牌號碼ＦＭ─八九一號營業用大貨車
    運送上開未稅洋菸，同日凌晨二時五分許，行經宜蘭縣頭城鎮○○路檢點時，為
    警臨檢攔車當場查獲，並扣得上開綽號「阿明」之人所有共計十三萬四千二百三
    十包，完稅價格為二百十五萬零八百七十元之走私未稅洋菸一批。
二、案經宜蘭警察局礁溪分局、臺灣省菸酒公賣局宜蘭分局移送暨日商日本香煙產業
    股份有限公司訴由臺灣宜蘭地方法院檢察署檢察官偵查起訴。
    理  由
一、訊據被告甲○○固坦承確於上開時地駕駛車牌號碼ＦＭ─八九一號營業用大貨車
    載運貨物行經宜蘭縣頭城鎮○○路檢點時遭警查獲之事實不諱，惟矢口否認有何
    違反懲治走私條例之犯行，辯稱：其為職業大貨車司機，九十年一月八日二十一
    時許，其年籍姓名不詳綽號「阿明」之友人以電話委請其駕駛前揭大貨車載運工
    程廢料至桃園，言明運費八千元。其於同日二十三時許先將大貨車駛至五結鄉公
    所後，即將大貨車交由阿明駛往載貨。翌日（即九十年一月九日）凌晨一時許阿
    明裝載貨物完畢後即由其駕車載貨駛往桃園，其並無開啟貨櫃檢視其內裝載何物
    ，亦不知貨櫃內係裝載未稅洋菸，阿明與其相約在桃園交流道下會合桃園等語。
    然查：
  (一)被告自警訊至偵審中對該名姓名年籍不詳綽號阿明之人之描述，均僅有：阿明乃
    其在十幾年前臺北駕駛計程車時認識之友人，並不知悉其真實姓名年籍等語。惟
    被告另已自承：其有十餘年未與綽號阿明之人聯繫，事後亦曾搬家，換過電話，
    其並無阿明之電話或其他聯絡方式（見本院九十年六月十九日審理筆錄）等語綦
    詳，是互核被告上揭供陳，即徵其所辯各語，均係推諉卸責與該名綽號阿明之共
    犯所為之虛構情節。蓋被告與該名綽號阿明之人若已十餘年未曾聯繫，縱先前被
    告曾留存聯絡資料予綽號阿明之人，衡情亦在被告搬家、換電話後彼此失卻聯繫
    管道。況衡諸常情，被告係在十餘載前與綽號阿明之人認識，何以在十餘年後綽
    號阿明之人突然造訪宜蘭，且已知悉被告現已改行從事駕駛營業用大貨車載運貨
    物之工作？且有一部營業用大貨車可為其載運貨物？再者，本件苟如被告所辯雙
    方係約在宜蘭縣五結鄉公所前，由綽號阿明之人將車駛往載貨，被告在鄉公所前
    等候而未一同前往，衡情亦顯與事理有悖，蓋以被告與綽號阿明十餘年未曾聯繫
    之交情，衡情確無將其所有之營業用大貨車貿然交予他人駛往不知名處所載運不
    知名貨物之理？況倘綽號阿明之人將被告所有之營業用大貨車駛離後未再返回，
    被告將如何追查該名綽號阿明之人？綜此，細探被告羅織之前開情節即知，其對
    取得該批扣案未稅洋煙及與姓名年籍不詳綽號阿明之人間之互動往來關係均無法
    為前後一致，合情合理之供陳，足徵其此部分之辯解確屬犯後捏造虛構之情，洵
    無可採。
  (二)又本件查獲過程乃因被告駕駛其前開營業用大貨車行經北宜路段路檢點時，遭警
    察覺車上載運之貨櫃開口非如一般放置方式將開口朝外，而係開口朝內之擺置，
    顯有可疑方予以攔檢，此見九十年偵字第二四０號偵查卷第五頁自明。是以被告
    從事駕駛營業用大貨車載運貨物之人，縱其係以：僅載運過貨櫃幾次，亦無參與
    裝卸貨物、貨櫃之情況，故不知貨櫃擺置方式等語置辯，然貨櫃擺置時開口朝外
    之情狀，並非特殊工作經驗或蘊含專業理論學識之領域，而係一般事理之常，此
    由查獲員警一眼即知擺設方式之顯然矛盾即可印證，且以被告係從事駕駛業務之
    人，衡情本在出發前均對所載運之貨物再加檢查，確認貨櫃究否安置妥適？有無
    安全上之疑慮等被告職業上之敏銳度，均可知被告前揭辯解確與事理顯然悖離，
    其空言諉為不知車上貨櫃擺置情狀等辯詞，均難採憑。
  (三)此外，復有未貼專賣憑證之走私洋煙ＤＡＶＩＤＯＦＦ  ＣＬＡＳＳＩＣ（仿冒
    品）三萬四千二百三十包、ＭＩＬＤＳＥＶＥＮ  ＦＩＬＴＥＲ（仿冒品）二萬
    五千包、ＭＩ─ＮＥ（仿冒品）一萬包、ＳＥＶＥＮ  ＳＴＡＲ  ＣＵＳＴＯＭ
    ＬＩＧＨＴＳ五萬五千包及ＳＩＬＶＥＲ  ＳＴＡＲＬＥＴ  ＫＩＮＧＳ  ＳＩ
    ＺＥ一萬包，共計十三萬四千二百三十包扣案可佐，而右開扣案之未稅洋菸，經
    台灣省菸酒公賣局宜蘭分局鑑價結果，ＤＡＶＩＤＯＦＦ  ＣＬＡＳＳＩＣ（仿
    冒品）完稅價格為每包十九元，總計完稅價格為六十五萬零三百七十元；ＭＩＬ
  ＤＳＥＶＥＮ  ＦＩＬＴＥＲ（仿冒品）完稅價格為七元一角，總計完稅價格為
    十七萬七千五百元；ＭＩ─ＮＥ（仿冒品）完稅價格為每包二十五元，總計完稅
    價格為二十五萬元；ＳＥＶＥＮ  ＳＴＡＲ  ＣＵＳＴＯＭ  ＬＩＧＨＴＳ完稅
    價格為每包十六元六角，總計完稅價格為九十一萬三千元；ＳＩＬＶＥＲ  ＳＴ
    ＡＲＬＥＴ  ＫＩＮＧＳ  ＳＩＺＥ完稅價格為每包十六元，總計完稅價格為十
    六萬元，總計完稅價格為二百十五萬零八百七十元，為已逾公告數額十萬元之管
    制物品，此有臺灣省菸酒公賣局九十年四月四日（九十）宜局業字第一二九一號
    移送裁定書內檢附之完稅價格資料表一份存卷足稽。是綜合前情，雖被告一再狡
    言卸責，且將整體犯罪過程及責任均推諉於該名綽號阿明之人，而空言辯稱全然
    不知情等辯解，均無可採，其係基於與綽號阿明之人共同犯意聯絡，由其負責駕
    車將走私未稅洋煙外運之事實，應堪認定。本件件事證已臻明確，被告犯行堪予
    認定。
二、查洋菸係行政院依懲治走私條例公告管制物品項目及其數額丙項所規定之限額管
    制進口物品，是核被告運送數額已逾公告數額之未貼專賣憑證洋菸之所為，係犯
    懲治走私條例第三條第三項之運送私運管制物品罪。被告與綽號「阿明」知不詳
    姓名成年男子，就所犯右開罪名，有犯意聯絡及行為分擔，應為共同正犯。爰審
    酌被告運送數額高達二百十五萬零八百七十元之未稅走私洋菸，嚴重影響社會經
    濟結構，犯後猶砌詞狡辯，未見悔意，情節匪淺，惟念其到庭態度尚佳，及其他
    犯罪動機、目的、手段及所造成之侵害等一切情狀，爰酌情量處如主文所示之刑
    。又被告犯罪後，刑法第四十一條之規定，業於九十年一月十日修正，其第一項
    規定犯最重本刑為五年以下有期徒刑以下之罪，而受六個月以下有期徒刑或拘役
    之宣告，因身體、教育、職業、家庭之關係或其他正當事由，執行顯有困難者得
    易科罰金，並自同年一月十二日生效，故經比較新、舊法之結果，係以修正後之
    規定有利於被告，爰依刑法第二條第一項前段規定，適用修正後刑法第四十一條
    第一項規定，併予諭知易科罰金之折算標準，以資警懲。扣案ＤＡＶＩＤＯＦＦ
      ＣＬＡＳＳＩＣ（仿冒品）三萬四千二百三十包、ＭＩＬＤ  ＳＥＶＥＮ  Ｆ
    ＩＬＴＥＲ（仿冒品）二萬五千包、ＭＩ─ＮＥ（仿冒品）一萬包、ＳＥＶＥＮ
      ＳＴＡＲ  ＣＵＳＴＯＭ  ＬＩＧＨＴＳ五萬五千包及ＳＩＬＶＥＲ  ＳＴＡ
    ＲＬＥＴ  ＫＩＮＧＳ  ＳＩＺＥ一萬包，合計十三萬四千二百三十包之未貼專
    賣憑證之走私洋菸，雖被告矢口否認為其所有之物，然總據上情，應屬共犯即姓
    名年籍不詳綽號阿明之人所有之物，且為供犯罪所用之物，爰依刑法第三十八條
    第一項第二款之規定併予宣告沒收。
據上論結，應依刑事訴訟法第二百九十九條第一項前段，懲治走私條例第三條第一項
、第十一條，刑法第二條第一項前段、第二十八條、第三十八條第一項第二款、第四
十一條第一項，罰金罰鍰提高標準條例第二條，判決如主文。
本案經檢察官吳慧蘭到庭執行職務
中      華      民      國      九十      年      六      月    廿八    日
                                  臺灣宜蘭地方法院刑事第二庭
                                          法  官  陳  嘉  年
右正本證明與原本無異。
如不服本判決，應於判決送達後十日內，向本院提出上訴狀。（應附繕本）
                                          書記官  詹  玉  惠
中      華      民      國      九十      年      六      月    廿九    日
附錄本案論罪科刑法條全文
懲治走私條例第三條第一項
運送、銷售或藏匿前條第一項之走私物品者，處五年以下有期徒刑、拘役或科或併科
新臺幣九萬元以下罰金。


司法院資訊處製作；財團法人民間司法改革基金會備份。
